【裁判字號】    98,交聲,2411
【裁判日期】    980817
【裁判案由】    聲明異議
【裁判全文】
臺灣臺中地方法院交通事件裁定       98年度交聲字第2411號
原處分機關  交通部公路總局臺中區監理所豐原監理站
聲明異議人
即受處分人  良星交通企業股份有限公司
法定代理人  甲○  ○
上列受處分人因違反道路交通管理處罰條例案件，對於交通部公
路總局臺中區監理所豐原監理站民國98年7月14日所為之裁決（
豐監稽違字第裁63-U00000000號裁決書）聲明異議，本院裁定
如左：
    主  文
異議駁回。
    理  由
一、原處分機關略以：聲明異議人即受處分人（下稱受處分人）
    良星交通企業股份有限公司所有之車號KP-520號營業貨運曳
    引車，於民國98年6月6日11時許，在臺中縣梧棲鎮○○路○
    段（查驗站）處因「載運機件超高4.1M未請領通行證（89-Q
    C）」違規，為內政部警政署臺中港務警察局當場舉發，受
    處分人於限期內到案申訴，本站依內政部警政署臺中港務警
    察局98年6月26日中港警行字第0980006491號函查復及所附
    舉發照片，認為KP-52車以開放式貨櫃（非實櫃）裝載整體
    物機件（拖車證號：89-QG），受處分人所附63B00000000
    號貨車裝載整體物品臨時通行證內所登陸拖車車號並未含該
    車，違規屬實。另其所附63A00000000號進出口貨櫃超重臨
    時通行證，係於裝載進出口超重「實櫃」，且隨車攜帶「貨
    櫃運送單」及「貨櫃出站准單」時，始有其適用，遂於98年
    7月14日以豐監稽違字第裁63-U00000000號裁決書，依道路
    交通管理處罰條例第29條第1項第2款及第2項規定，裁處罰
    鍰新台幣4500元，並記汽車違規記錄一次，逾期則依裁決書
    處罰主文規定裁處，於法並無不合等語。
二、聲明異議意旨略以：受處分人之司機於98年6月6日駕駛車牌
    號碼KP-520、半拖車車牌號碼89-QC之營業貨櫃曳引車，並
    隨車攜帶交通部公路總局核發之通行證號碼為63Ｚ000000000
    之貨車裝載整體物品臨時通行證及通行證號碼為63A0000000
    0之進出口貨櫃超重臨時通行證2紙，從臺中港貨櫃碼頭領出
    1只貨櫃，欲出臺中港關哨時被警攔查該貨櫃高度為4.1M ，
    並未逾交通部公路總局核准臨時通行證通行條件第6項半聯
    結車總高度4.4M，爰依法提出聲明異議云云。
三、按貨車之裝載，其裝載貨物高度自地面算起，大型車不得超
    過四公尺。貨車裝載整體物品之長度、高度、寬度超過上開
    規定者，應填具申請書，繪製裝載圖，向起運地或車籍所在
    地公路監理機關申請核發臨時通行證，憑證行駛。故汽車裝
    載整體物品有超重、超長、超寬、超高，而未請領臨時通行
    證，或未懸掛危險標識者，處汽車所有人新臺幣三千元以上
    九千元以下罰鍰，並責令改正或禁止通行，並記汽車違規記
    錄一次。道路交通安全規則第第79條第1項4款、第80條第1
    項第1款；道路交通管理處罰條例第29條第1項第2款、第2項
    分別定有明文。
四、經查：受處分人就KP-520號營業貨運曳引車號已依法向交通
    部公路總局臺中區監理所豐原監理站申請核發通行證號碼為
    63Ｚ000000000之貨車裝載整體物品臨時通行證及通行證號碼
    為63A00000000之進出口貨櫃超重臨時通行證2紙，其有效期
    限皆為半年，各就駕駛人、駕照、車種名稱、汽車車號、拖
    車車號、裝載物名稱、裝載物尺度、裝載後車輛尺度、限定
    運送路線、通行條件與核發之公路監理機關名稱等事項皆詳
    細記載於其上，此有卷附貨車裝載整體物品（超長、超寬、
    超高、超重）臨時通行證及進出口貨櫃超重臨時通行證二紙
    可證，受處分人既已法取得臨時通行證，則應依據臨時通行
    證各項記載所載行駛。然查，受處分人對於其司機林賜豐於
    96年6月6日駕駛車牌號碼其所有之KP-520號、半拖車車牌號
    碼89-QC之營業貨櫃曳引車，並隨車攜帶交通部公路總局核
    發之通行證號碼為63Ｚ000000000之貨車裝載整體物品臨時通
    行證及通行證號碼為63A00000000之進出口貨櫃超重臨時通
    行證2紙，經內政部警政署臺中港務局員警丈量裝載貨櫃後
    之車輛高度為4.1M之事實並無異議。則查：
  (1)該「貨車裝載整體物品（超長、超寬、超高、超重）臨時通
    行證」記載拖車車號為8S-10、98-HB、HN-03、GY-70、17-H
    A、HM-97、HI-75、21-HC，並無拖車車號89-QC之記載。而
    上開臨時通行證通行條件二明載「裝載物品與本證記載不符
    ，以無通行證論」。受處分人以上開臨時通行證上無記載之
    拖車車號89-Q C裝載物品，顯與該臨時通行證之記載不符，
    應以無通行證論，是原舉發機關以無通行證論，而予以舉發
    「違規裝載整體物品有超高而未請領臨時通行證」，並無違
    誤。
  (2)又受處分人另提出之進出口貨櫃超重臨時通行證（通行證號
    碼63Ａ00000000號），其通行條件記載：「一、半聯結車裝
    載進出口超重實櫃於港區至目的地間之運送，轉口超重實櫃
    行經道路時及出口超重實櫃於貨櫃集散站至港區間之運送，
    其總聯結重量在四十二噸以下者，視同整體物，得依『道路
    交通安全規則』第八十條之規定申領本通行證，憑證依規定
    行駛。（半聯結車行駛省縣道路限總重三十八點五噸，超重
    行駛其他道時應依照各公路主管機關之規定行駛）。二、應
    隨車攜帶『貨櫃運送單』及『貨櫃出站准單』，以證明半聯
    結車裝載之超重實櫃屬於前項之進出口實櫃，並供交通稽查
    人員稽查，無隨車攜帶者，以無通行證論。」，準此，上開
    進出口貨櫃超重臨時通行證，乃於裝載進出口超重「實櫃」
    ，且隨車攜帶「貨櫃運送單」及「貨櫃出站准單」時始有其
    適用。而查本件受處分人為警查獲時，乃係以ＫＰ─520 號
    車以開放式貨櫃裝載整體物機件，並非實櫃，即亦無從依憑
    上開進出口貨櫃超重臨時通行證而主張其未違規。
五、從而，本件受處分人空言指摘原舉發不當，尚屬無據，其違
    規事實，亦堪以認定。從而，原處分機關據以援引上開規定
    ，裁處罰鍰新臺幣4500元整，並記汽車違規記錄各一次，逾
    期則依裁決書處罰主文規定處罰，並無不當，本件異議為無
    理由，應予駁回。
據上論斷，應依道路交通管理處罰條例第87條第2項、道路交通
案件處理辦法第19條，裁定如主文。
中    華    民    國    98    年    8    月     17   日
         臺灣臺中地方法院交通法庭  法   官   吳幸芬
右正本證明與原本無異。
如不服本裁定，應於送達後5日內，向本院提出抗告狀。
中    華    民    國    98    年    8    月     17   日
                                    書記官   黃毅皓


司法院資訊處製作；財團法人民間司法改革基金會備份。
